# 药品的临床反应反馈数据支出，属于研发费用还是销售费用

提问人：Yuan-Sir 时间：2023-06-20 17:34:59
背景：制药厂拥有一款成熟的药品，委托医学研究平台做真实世界研究：即平台中的专家、院士等团队收集产品的临床反应数据，按数据量结算（如 1 个临床数据 100 万），并由专家根据临床数据对药效进行研究，出具分析报告。
根据研究结果，公司可能会进行产品的进一步改良或改变适应症范围等。
问题：但对成熟产品的研究属于研发性质还是售后性质？

回答人：chenyiwei
这里的研究工作是否属于法律法规规定或者行业惯例中的药品研发必经阶段？还是该企业自行决定增加的流程？如果是前者，可以作为研发性质。